# 为子公司实际承担保责任后账务处理

提问人：dingguolan 时间：2022-06-28 10:41:23
2021 年，我公司为子公司提供担保， 2021 年末，担保余额 10 亿元，公司严重资不抵债，根据子公司情况，我公司极大可能面临代偿的风险，据此确认了预计负债 10 亿元； 2022 年至今，先后承担担保责任 5 亿元，为保障未来可向子公司追偿，我公司将承担的担保责任 5 亿元在“其他应收款”进行处理，未冲减预计负债，导致预计负债余额与公司实际情况不符。请教各位老师：
（ 1 ）若冲减了预计负债，我公司账面未提现对子公司这部分应收债权，将来追偿时，如何确认该部分债权；
（ 2 ）若将该部分担保代偿款确认为其他应收款，公司预计负债余额如何冲减。

回答人：chenyiwei
承担代偿责任后，预计负债所代表的“很可能导致经济利益流出企业的现时义务”即相应解除，故预计负债金额应终止确认（借：预计负债，贷：银行存款等）。如果这部分代偿款预计从被担保方追回的可能性大于50%，则应同时确认对被担保子公司的其他应收款（后续需谨慎对其计提坏账准备）。此时，因确认其他应收款导致冲减预计负债的金额小于代偿款金额，应关注此前全额计提预计负债是否过于谨慎，是否存在前期差错。如果预计负债的计提是合理的，则在确认其他应收款同时，将相应金额的预计负债予以转回并确认营业外收入。
如果从该子公司的状况来分析，预计后续追回的可能性不大，则不确认其他应收款，代偿款全额冲减预计负债。后续如实际收回款项，再确认营业外收入。

提问人：MPACC10 时间：2022-12-20 22:30:06
请教陈老师：
A公司为B公司借款担保，承担连带责任 10 亿元，取得质押物 12 亿元，现在B公司无力偿还借款，法院判决（终审）A公司承担连带责任 10 亿元，A公司截至资产负债表日未履行担保责任。
根据企业会计准则，A公司已经承担的是现实责任与现实义务且金额也可以确认（非或有事项准则规范），现在A公司以所谓的质押物账面价值 12 亿元大于 10 亿元为由（我理解这是错误，1.不应按照或有事项，本质上不符合或有事项定义，2.即使按照或有事项，担保负债转换预计与质押物或有资产的确认应区分开u），不在账面上确认应承担的担保责任 10 亿元（我理解应通过其他应付款等科目核算）。
注册会计师在审计时如何考虑以上事项对审计报告及意见的影响，A公司重要性水平 1000 万， 10 亿元占合并报表净资产20%。
谢谢！

回答人：chenyiwei
虽然对损益影响可以部分抵销，但对资产负债表可能影响重大，且质押物的变现价值以及预计时间等有重大不确定性，故建议谨慎考虑是否仍需发表非标意见。